【裁判字號】    98,上易,702
【裁判日期】    980902
【裁判案由】    贓物
【裁判全文】
臺灣高等法院臺中分院刑事判決         98年度上易字第702號
上  訴  人  臺灣臺中地方法院檢察署檢察官
被      告  乙○○
                      號
                    現另案於臺灣臺中監獄執行中
上列上訴人因被告贓物案件，不服臺灣臺中地方法院97年度易字
第4885號中華民國98年 2月27日第一審判決（起訴案號：臺灣臺
中地方法院檢察署97年度偵字第 21368號），提起上訴，本院判
決如下：
    主  文
原判決關於乙○○故買贓物部分，撤銷。
乙○○故買贓物，累犯，處有期徒刑陸月，如易科罰金，以新臺
幣壹仟元折算壹日。
    事  實
一、乙○○前因施用毒品案件，分別經本院以94年度上訴字第69
    5號、臺灣臺中地方法院94年度豐簡上字第421號判決判處有
    期徒刑10月、6月確定，嗣經定應執行有期徒刑1年 2月確定
    ，甫於民國95年10月31日縮短刑期執行完畢；另因於96年 9
    月25日之竊盜犯行，經臺灣臺中地方法院以97年度易字第28
    76號判決判處有期徒刑1年，嗣經本院以98年度上易字第108
    號判決駁回上訴確定，及於96年10月12日之竊盜犯行，經臺
    灣臺中地方法院以97年度易字第4030號判決判處有期徒刑10
    月確定（均尚未執行，其於本案犯行前，尚無因竊盜案件經
    法院判決確定且執行完畢之前科）。
二、詎乙○○仍不知悛悔，先後於96年10月 5日起至97年9月1日
    止之期間，各基於意圖為自己不法所有之犯意，分別為14次
    之竊盜行為（已經原審判決確定）。
三、乙○○另明知真實姓名、年籍不詳之成年人，於97年2月9日
    晚上6時許，在臺中縣烏日鄉○○路159巷旁，向其兜售之東
    元牌液晶電視 1台、國際牌液晶電視1台、桌上型電腦主機2
    台，係上開不詳成年人於同日稍早，在臺中縣烏日鄉○○村
    ○○路 159巷18弄10號甲○○住處所竊得之贓物，竟仍基於
    故買贓物之犯意，以總價新臺幣（下同）17,000元之價格予
    以買受。乙○○復旋即將購得之贓物載運至臺中市○○路跳
    蚤市場轉售他人，得款約25,000元已花用殆盡。
四、嗣因警方於採得上開之其中一竊盜行為之指紋比對結果，認
    乙○○即為該案之犯罪嫌疑人，乃循線調查乙○○之住居情
    形，因而查悉乙○○所使用，並停放在先前承租位於臺中市
    西屯區○○○路62-1號10樓「藍海帝國社區」地下室停車場
    內之車牌號碼6479－HW號自小客車，乃報案失竊之贓車，因
    而循線查悉上情。
五、案經臺中縣警察局烏日分局報請臺灣臺中地方法院檢察署檢
    察官偵查追加起訴。
    理  由
一、查有關以下所引用被告以外之人於審判外之言詞或書面陳述
    ，而不符合刑事訴訟法第159 條之1 至第159 條之4 之規定
    者，業經本院於審理時當庭提示而為合法之調查，公訴人及
    被告均未於言詞辯論終結前聲明異議，本院審酌前開證據作
    成或取得之狀況，並無非法或不當取證之情事，且亦無顯不
    可信之情況，故認為適當而均得以作為證據，是前開證據依
    刑事訴訟法第159 條之5 之規定，均具有證據能力，先予敘
    明。
二、上揭犯罪事實，業據被告乙○○於本院審理中坦承不諱，並
    經被害人甲○○於警詢中指述綦詳，本件被告知贓故買之事
    證明確，其犯行堪以認定，應予依法論科。
三、核被告所為，係犯刑法第349條第2項之故買贓物罪。被告前
    曾因施用毒品案件，分別經本院以94年度上訴字第 695號、
    臺灣臺中地方法院以94年度豐簡上字第 421號判決判處有期
    徒刑10月、6月確定，嗣經定應執行有期徒刑1年 2月確定，
    甫於95年10月31日縮短刑期執行完畢，有臺灣臺中地方法院
    檢察署刑案資料查註紀錄表、臺灣高等法院被告前案紀錄表
    在卷可考，其於有期徒刑執行完畢 5年內故意再犯本件有期
    徒刑以上之罪，係屬累犯，應依刑法第47條第 1項規定加重
    其刑。
四、按法院組織不合法者，其判決當然為違背法令，為刑事訴訟
    法第379條第1款所明定。而96年3月21日修正公布、同年3月
    23日施行之刑事訴訟法第284條之1規定，除簡式審判程序（
    以被告所犯為死刑、無期徒刑、最輕本刑為三年以上有期徒
    刑或高等法院管轄第一審案件以外之罪，為前提要件）、簡
    易程序案件（以所科之刑為宣告緩刑、得易科罰金之有期徒
    刑及拘役或罰金之案件為限）及第376條第1款、第 2款所列
    之罪之案件外，第一審應行合議審判。
五、本件原審認被告上揭故買贓物之事證明確予以論罪科刑，固
    非無見，惟本件被告乙○○所涉犯乃刑法第349條第2項之故
    買贓物罪，其乃屬刑事訴訟法第376條第7款之罪，其非屬刑
    事訴訟法第 376條第1款、第2款所列之罪之案件。雖該罪合
    於以簡式審判程序審理之情形，然遍查原審卷內資料並無轉
    換程序為簡式審判程序之裁定。是原審誤以合於刑事訴訟法
    第284條之1之規定，將本件故買贓物部分，併以獨任法官進
    行審判程序，自有法院組織不合法之判決當然違背法令之情
    ，檢察官據此提起上訴，指摘原判決之不當，為有理由，本
    院自應將原判決予以撤銷並自為判決。審酌被告有多次毒品
    前科（有卷附臺灣臺中地方法院檢察署刑案資料查註紀錄表
    、臺灣高等法院被告前案紀錄表可參），正值壯年，未思以
    正當途徑且憑藉勞力獲取財物，竟貪圖私利收購他人竊盜所
    得之贓物，對被害人造成財產上損害，所生危害之程度及犯
    後態度等一切情狀，量處如主文第二項所示之刑，並諭知易
    科罰金之折算標準，以示懲儆。
據上論斷，應依刑事訴訟法第369條第1項前段、第364條、第299
第1項前段，刑法第349條第2項、第47條第 1項、第41條第1項前
段，刑法施行法第1條之1，判決如主文。
本案經檢察官丙○○到庭執行職務。
中    華    民    國    98    年    9     月     2    日
            刑事第一庭  審判長法  官  陳  紀  綱
                              法  官  姚  勳  昌
                              法  官  張  智  雄
以上正本證明與原本無異。
不得上訴。
                              書記官  詹  雅  婷
中    華    民    國    98    年    9     月     2    日
附錄本案論罪法條：
刑法第349條第2項：
搬運、寄藏、故買贓物或為擔保者，處5 年以下有期徒刑、拘役
或科或併科1 千元以下罰金。


司法院資訊處製作；財團法人民間司法改革基金會備份。
